臺灣高等法院民事裁定
111年度抗字第1058號
抗  告  人  劉澤融  


上列抗告人因與相對人玉山商業銀行股份有限公司等間停止執行
事件，對於中華民國111年7月12日臺灣士林地方法院111年度聲
字第106號裁定提起抗告，本院裁定如下： 
    主  文
抗告駁回。
抗告費用新臺幣壹仟元由抗告人負擔。
    理  由
一、按強制執行程序開始後，除法律另有規定外，不停止執行。
    有回復原狀之聲請，或提起再審或異議之訴，或對於和解為
    繼續審判之請求，或提起宣告調解無效之訴、撤銷調解之訴
    ，或對於許可強制執行之裁定提起抗告時，法院因必要情形
    或依聲請定相當並確實之擔保，得為停止強制執行之裁定。
    強制執行法第18條定有明文。準此，如抗告人未提起上開訴
    訟者，即無法依上開規定准許其供擔保以停止強制執行程序
    。
二、相對人聲請對抗告人為強制執行，經原法院以111年度司執
    字第14149號清償借款強制執行事件（下稱系爭執行事件）
    執行中。嗣抗告人依強制執行法第18條規定，聲請准予停止
    強制執行，經原裁定以抗告人迄未對相對人提起上開民事訴
    訟，有原法院民事紀錄科查詢表可稽（原法院卷10頁），及
    抗告人所指臺灣桃園地方檢察署111年度偵字第11431號偵查
    事件並非強制執行法第18條所定之民事訴訟事件為由，而駁
    回抗告人之聲請。抗告人不服，提起抗告，爰聲明原裁定廢
    棄。
三、本件抗告意旨略以：伊已提出民事訴訟，現正由法院分案中
    ，屬新事證等語。然本院向臺灣臺北地方法院、臺灣士林地
    方法院（下稱士林地院）、臺灣桃園地方法院查詢，抗告人
    僅於111年6月28日以相對人陳亞宏（下稱陳亞宏）為被告向
    士林地院提起損害賠償訴訟（111年補字第756號，本院分案
    查詢表見本院卷53頁），抗告人主張其受陳亞宏之詐欺而簽
    訂不動產買賣契約書，並據此解除該不動產買賣契約，且向
    陳亞宏求償新臺幣200萬元等情，有其起訴狀及證據影本可
    參（本院卷55至107頁）。是抗告人所提上開損害賠償訴訟
    ，並非強制執行法第18條所定之有回復原狀聲請，或提起再
    審或異議之訴，或對於和解為繼續審判之請求，或提起宣告
    調解無效之訴、撤銷調解之訴等情形，自不符合強制執行法
    第18條所定構成要件，而無法准其供擔保後停止強制執行。
    從而，抗告人聲請供擔保後准予停止強制執行，於法無據。
    原裁定駁回抗告人之聲請，核無不合，本件抗告為無理由，
    應予駁回。
四、爰裁定如主文。
中    華    民    國    111   年    8     月    24    日
                  民事第四庭  
                        審判長法  官  呂淑玲
                              法  官  管靜怡
                              法  官  汪曉君
正本係照原本作成。
本裁定除以適用法規顯有錯誤為理由外，不得再抗告。如提起再
抗告，應於收受送達後10日內委任律師為代理人向本院提出再抗
告狀。並繳納再抗告費新臺幣１千元。
中　　華　　民　　國　　111 　年　　8 　　月　　24　　日
　　　　　　　　　　　　    　書記官  陳柏惟